臺灣宜蘭地方法院刑事判決
110年度易字第129號
公  訴  人  臺灣宜蘭地方檢察署檢察官
被      告  劉奕杰


上列被告因侵占案件，經檢察官提起公訴（109年度偵字第1340
號），被告於本院準備程序進行中就被訴事實為有罪之陳述，經
本院合議庭裁定由受命法官獨任進行簡式審判程序，判決如下：
    主  文
劉奕杰犯業務侵占罪，處有期徒刑陸月，如易科罰金，以新臺幣
壹仟元折算壹日。
扣案之鐮勾刀貳支、手動式剪刀、削皮刀、噴槍各壹支、白色膠
布貳個均沒收。
    犯罪事實
一、劉奕杰自民國108至109年間受僱於力翔企業社，擔任水電工
    程人員，為從事業務之人。緣力翔企業社承包中華電信公司
    台北營運處於宜蘭縣南澳鄉之蘇花改接線工程，劉奕杰竟意
    圖為自己不法之所有，基於侵占業務上持有之物之犯意，利
    用其在蘇花改武塔隧道段從事電纜拉線及風管工程之機會，
    接續於108年10月至109年1月中旬，將其因業務而持有之中
    華電信公司所有之電纜銅線1批（總重5.75公斤），放入自
    己工具箱內伺機變賣而侵占入己。嗣經警於109年2月22日下
    午3時10分許，在宜蘭縣○○鄉○○路0○0號前當場查獲，並扣得
    上開電纜銅線1批（總重5.75公斤）、鐮勾刀2支、手動式剪
    刀1支、削皮刀1支、噴槍1支、白色膠布2個等物，始悉上情
    。。
二、案經宜蘭縣政府警察局蘇澳分局報告臺灣宜蘭地方檢察署檢
    察官偵查起訴。
    理  由
一、本件被告所犯為死刑、無期徒刑、最輕本刑 3年以上有期徒
    刑以外之罪，亦非屬高等法院管轄之第一審案件，其於審理
    程序進行中，先就被訴事實為有罪之陳述，經本院告知簡式
    審判程序之旨，並聽取檢察官、被告之意見後，本院依刑事
    訴訟法第273 條之1第1項裁定，進行簡式審判程序。是本案
    證據調查，依同法第273條之2規定，不受同法第159條第1項
    、161條之2、161條之3、163條之1及164條至170條所定證據
    能力認定及調查方式限制，合先敘明。
二、訊據被告劉奕杰對於上揭犯罪事實均坦承不諱（見偵卷第11
    頁、本院卷第36頁、第43頁），核與證人即中華電信公司工
    程師黃品高之證述相符（見警卷第23-27頁），並有宜蘭縣
    政府警察局蘇澳分局搜索扣押筆錄、扣押物品目錄表各1份
    、現場蒐證照片30張在卷可稽（見警卷第29-37頁），復有
    電纜銅線1批（總重5.75公斤）、鐮勾刀2支、手動式剪刀、
    削皮刀、噴槍各1支、白色膠布2個等物扣案可佐，足認被告
    前開自白與事實相符，可以採信。綜上，本案事證明確，被
    告前揭業務侵占犯行堪以認定，應依法論科。
三、論罪科刑：
　㈠核被告所為，係犯刑法第336條第2項之業務侵占罪。起訴意
    旨認被告所為，係涉犯刑法第321條第1項第3款之攜帶兇器
    竊盜罪，容有未洽，然竊盜罪與侵占罪之基本社會事實同為
    意圖為自己或第三人不法之所有，以和平手段取得他人之財
    物，侵害他人之財產法益（最高法院81年度台非字第423號
    判決意旨參照），且業據公訴檢察官當庭更正起訴事實及法
    條，並經本院當庭踐行罪名告知之程序，本院自毋庸變更起
    訴法條
　㈡被告在前述工作期間，趁機將業務上持有之電纜銅線侵占入
    己，為被告供認在卷（見偵卷第11頁），其各次犯罪時間密
    接，犯罪手法相同，足認被告主觀上應係基於同一侵占之單
    一犯意，並達侵占之目的，其所侵害之法益亦屬同一，各行
    為之獨立性復極為薄弱，依一般社會健全觀念，在時間差距
    上，難以強行分開，在刑法評價上，以視為數個舉動之接續
    施行，合為包括之一行為予以評價，較為合理，依上開說明
    ，自應論以接續犯，而祗成立一業務侵占罪。至起訴書記載
    被告犯罪時間為109年1月至下旬某日至2月4日某時許等語，
    應有誤會，惟此經公訴檢察官當庭更正犯罪時間為如犯罪事
    實欄所載，附此敘明。
　㈢爰審酌被告受雇從事電纜、風管工程等業務，本應善盡職務
    ，竟擅自將執行該業務所持有之電纜銅線予以侵占入己，損
    害被害人中華電信公司之權益，兼衡其素行、犯罪之動機、
    目的、所生之損害，及其犯後坦承犯行之態度，再斟酌其侵
    占之電纜銅線1批，業已歸還，被告自述其專科畢業之智識
    程度，現從事水電工作，月收入約新臺幣4萬多元，未婚，
    無須扶養家人之家庭經濟狀況等一切情狀，量處如主文所示
    之刑，並諭知如易科罰金之折算標準。
四、沒收：
    按供犯罪所用、犯罪預備之物或犯罪所生之物，屬於犯罪行
    為人者，得沒收之，刑法第38條第2項前段定有明文。查扣
    案之鐮勾刀2支、手動式剪刀、削皮刀、噴槍各1支、白色膠
    布2個等物均係被告所有且供本案犯罪所用之物，業據被告
    於本院審理時供承明確（見本院卷第42頁），爰依刑法第38
    條第2項前段規定，宣告沒收之。至扣案之電動式剪刀1具，
    雖係被告所有，然被告供稱其於本案並未使用（見本院卷第
    42頁），卷內無證據證明與本案犯罪有關，爰不予宣告沒收
    。另被告所侵占之電纜銅線1批，已由被害人委由證人黃品
    高領回保管，有贓物認領保管單1紙在卷，此部分財物既已
    實際合法發還給被害人，依刑法第38條之1第5項規定，即無
    需再宣告沒收或追徵。
據上論斷，應依刑事訴訟法第273條之1第1項、第299條第1項前
段，刑法第336條第2項、第41條第1項前段、第38條第2項前段，
刑法施行法第1條之1第1項，判決如主文。
本案經檢察官郭欣怡提起公訴、檢察官江佩蓉到庭執行職務。
中　　華　　民　　國　　110 　年　　8 　　月　　31　　日
                  刑事第四庭  法  官  楊心希
以上正本證明與原本無異。
如不服本判決應於收受送達後二十日內向本院提出上訴書狀，並
應敘述具體理由；其未敘述上訴理由者，應於上訴期間屆滿後二
十日內向本院補提理由書(均須按他造當事人之人數附繕本)「切
勿逕送上級法院」。
                              書記官  邱淑秋
中　　華　　民　　國　　110 　年　　8 　　月　　31　　日
附錄本案論罪科刑條文：
中華民國刑法第336條
㈠對於公務上或因公益所持有之物，犯前條第1項之罪者，處1年
  以上7年以下有期徒刑，得併科15萬元以下罰金。
㈡對於業務上所持有之物，犯前條第1項之罪者，處6月以上5年
  以下有期徒刑，得併科9萬元以下罰金。
㈢前二項之未遂犯罰之。